【裁判字號】    95,上訴,2189
【裁判日期】    950801
【裁判案由】    詐欺等
【裁判全文】
臺灣高等法院刑事判決                 95年度上訴字第2189號
上  訴  人  台灣士林地方法院檢察署檢察官
被      告  丙○○
選任辯護人  傅國光律師
上列上訴人因被告詐欺等案件，不服台灣士林地方法院95年度訴
字第34號，中華民國95年3月24日第一審判決（聲請簡易判決處
刑案號：台灣士林地方法院檢察署93年度偵字第7179號、第8780
號、第9311號、第10435號、94年度偵字第4564號；併辦案號：
同署95年度偵字第4584號，原審改依通常程序審理）提起上訴，
本院判決如下：
    主  文
原判決撤銷。
丙○○幫助連續意圖為自己不法之所有，以詐術使人將本人之物
交付，處有期徒刑拾月。
    事  實
一、丙○○於民國93年3月初某日，依自由時報所刊登之信貸廣
    告上之電話號碼，與自稱「簡先生」之不詳姓名年籍成年男
    子聯繫，可出售銀行或郵局等金融機構之帳戶獲利。丙○○
    預見金融帳戶提供他人使用，他人將實施詐欺犯犯罪，仍以
    幫助之犯意，縱他人以其金融帳戶實施詐欺犯罪亦不違背其
    本意，同意以每個帳戶新臺幣（下同）1,000元之代價，出
    售予「簡先生」使用。乃在台北縣淡水鎮竹圍捷運站前，將
    其所有台北北投一德郵局（設台北市○○○路○段529號、下
    稱一德郵局）第000000-0帳號、誠泰商業銀行北投復興崗分
    行（設台北市○○○路○段422號、下稱誠泰銀行）第0000-0
    0-00000-0帳號、華南商業銀行北投分行（設台北市○○路○
    段13號、下稱華南銀行）第000000000000號帳號、陽信商業
    銀行大屯分行（設台北市○○街304號、下稱陽信銀行）第0
    000-000000-0帳號等帳戶之存摺、金融卡、印鑑及密碼交付
    「簡先生」，並隨同「簡先生」續至台北國際商業銀行淡水
    分行（設台北縣淡水鎮○○路59號、下稱台北國際銀行）開
    立第0000000000000號帳戶，中國國際商業銀行天母分行（
    設台北市○○○路○段193號、下稱中國國際銀行）申請開立
    第00000000000帳戶，將所開立之帳戶存摺、金融卡及印鑑
    等交予「簡先生」。而「簡先生」則交付丙○○6,000元作
    為報酬。同年4月初，「簡先生」電話告知丙○○，其中1個
    帳戶不能使用（應係華南銀行帳戶），丙○○於同年4月7日
    至華泰商業銀行石牌分行（設台北市○○路○段95號、下稱
    華泰銀行）申請開立第0000000000000號帳戶，並於開戶後
    即在銀行外面，將所開立之帳戶存摺、金融卡及印鑑等交予
    「簡先生」。嗣「簡先生」與其他不詳姓名年籍之人，共同
    意圖為自己不法之所有，打電話給被害人，以假冒財政部發
    卡金融中心（下稱金融中心）、彰化商業銀行（下稱彰化銀
    行）、金融局防盜中心（下稱金融局）、玉山商業銀行（下
    稱玉山銀行）、新竹中小企業銀行（下稱新竹企銀）人員，
    佯稱被害人之金融卡遭偽造、盜刷，需至自動櫃員機操作更
    改密碼；或向被害人誆稱其子女遭挾持，需匯款贖回等方式
    行騙。致被害人乙○○、丁○○、壬○○、戊○○、鄭帷文
    、辛○○、甲○○、己○○、子○○、庚○○陷於錯誤，將
    渠等帳戶內之存款匯入丙○○前開之一德郵局、台北國際銀
    行、誠泰銀行、華泰銀行、中國國際銀行等帳戶內，遭不詳
    姓名年籍之人提領取款，其時間、地點、被騙金額等，詳於
    附表一、二所記載。嗣經各被害人報警，因而始循線查獲。
二、案經台北市政府警察局北投分局、大同分局、台北縣政府警
    察局淡水分局、法務部調查局台北市調查處分別報請及移送
    臺灣士林地方法院檢察署檢察官偵查聲請簡易判決處刑，及
    移請法院併案審理。
    理  由
一、訊之被告丙○○矢口否認有幫助詐欺之犯行，辯稱：其看報
    是要辦理貸款，將存摺等交給「簡先生」要委託辦理向銀行
    貸款，收取金錢是需要用錢，先向「簡先生」拿的，不是出
    售存摺的代價。不知「簡先生」等拿去詐欺使用云云。
二、然查：
（一）上揭犯罪事實，其中附表一部分，業據被告丙○○於檢察
      官訊問、原審審理中坦承不諱（見法務部調查局卷第4頁
      、第5頁，93年度偵字第7179號偵查卷第96頁、第97頁，
      93年度偵字第8780號偵查卷第99頁、第100頁，原審卷第
      24頁）；附表二部分亦據被告於本院準備程序中所坦承（
      見本院卷95年7月3日筆錄第3頁）。核與被害人乙○○、
      丁○○、壬○○、戊○○、鄭帷文、辛○○、甲○○、己○○、子○○、庚○○所指訴之情節相符，並有一德郵局
      帳戶開戶資料、歷史交易清單、誠泰銀行存摺存款業務往
      來約定書、自動化申請狀況查詢單、存摺存款對帳單、華
      南銀行帳戶印鑑卡、存款往來明細、陽信銀行帳戶存摺存
      款印鑑卡暨開戶申請書、歷史資料表、台北國際商銀帳戶
      開戶人資料、歷史明細檔查詢單、華泰銀行帳戶開戶資料
      、印鑑卡、客戶對帳單、中華郵政公司、第九信用合作社
      、高雄銀行自動櫃員機交易明細表、被害人鄭帷文金融帳
      戶自動櫃員機交易查詢單、存摺備頁、萬泰商業銀行、高
      雄鼓岩郵局及台灣土地銀行岡山分行之交易明細、被害人
      戊○○之文山興隆路郵局與中國國際商業銀行存摺、被害
      人辛○○之金融帳戶跨行交易查詢單、被害人己○○之台
      灣中小企銀帳戶存款交易明細表、被害人庚○○之中國信
      託商業銀行對帳單、被告丙○○之中國國際商業銀行天母
      分行開戶資料及交易明細在卷可參。
（二）按金融機構接受客戶申請一般存款帳戶之現況，絕大多數
      不須任何條件，亦無須任何費用，即任何人均可辦理金融
      帳戶存摺使用，如無特殊理由，實無借用他人存摺使用之
      必要；而金融存摺事關存款人個人財產權益之保障，倘有
      不明之金錢來源，甚而攸關個人法律上之責任，其專有性
      甚高，除與本人具有信賴關係或其他特殊原因，並無流通
      使用之可能，一般人均妥為保管防阻他人使用；偶有特殊
      情況交付他人使用，亦必瞭解用途及原因，且該等專有物
      品極易被利用為與財產有關之犯罪工具。有犯罪意圖者，
      提供金錢代價徵求他人之帳戶，則客觀上可預見其目的，
      係供為資金之存入、領出，該資金之存入及提領係有意隱
      瞞行為人之身分，此為吾人依一般生活認知之常識。被告
      為年滿30歲，有相當社會經驗之人，就收取金錢提供帳戶
      予不認識之人使用，對他人將之作為詐欺犯罪之工具，予
      以幫助提供助力，自有預見。被告預見金融帳戶存摺提供
      他人使用，將幫助他人實施詐欺犯罪，但因貪圖帳戶賣出
      之利益，將帳戶提供予詐騙之人使用，並不違背其本意。
（三）綜上所述，被告所辯，為事後翻異卸責之詞，不足採信，
      其罪證明確，犯行洵堪認定，應予依法論科。
三、按刑法上之幫助犯，係指以幫助之意思，對於正犯資以助力
    ，而未參與實施犯罪之行為者而言（最高法院49年台上字第
    77號判例意旨參照）。被告係基於幫助之意思，出賣自己之
    帳戶予詐騙之人，以供被害人轉帳之用，而為詐欺罪構成要
    件以外之行為。核被告所為，係犯刑法第30條第1項、第339
    條第1項之幫助詐欺罪。被告先後交付多個銀行帳戶存摺（
    其中1個不能行使，應係華南銀行帳戶）、金融卡及印鑑，
    係基於一個幫助之犯意，所為之接續行為，為實質之一罪。
    被告係幫助他人犯罪，至「簡先生」等詐欺之人，則以概括
    之犯意，以類似之方法，密切之時間，連續10次詐騙他人之
    財物，為連續犯。連續犯雖經94年2月2日修正公布，95年7
    月1日施行之刑法所廢止，惟行為時之連續犯以一罪論，較
    現行刑法數罪併罰利於被告，依刑法第2條第1項前段，仍應
    適用行為時法。被告為幫助犯，應依刑法第30條第2項之規
    定，按正犯之刑減輕之。公訴人對附表二編號一、二所示之
    犯行，雖漏未起訴，但與已起訴有罪判決之附表一部分，有
    連續犯之裁判上一罪關係，為起訴效力所及，本院自應一併
    審判。又附表二編號三、四、五部分，檢察官請求併案審判
    ，此部分與已起訴附表一編號四、五、七部分，為同一行為
    ，已予以審理，附此說明。又檢察官認被告係犯洗錢防制法
    第9條第1項之幫助洗錢罪嫌。惟按洗錢防制法之制定，旨在
    防止特定重大犯罪不法所得之資金或財產，藉由洗錢行為，
    諸如經由各種金融機關或其他交易管道，轉換成為合法來源
    之資金或財產，切斷資金與當初犯罪行為之關連性，隱匿犯
    罪行為或該資金不法來源或本質，使偵查機關無法藉由資金
    之流向追查犯罪行為人，其所保護之法益為國家對特定重大
    犯罪之追訴及處罰。又洗錢防制法第2條第1款之洗錢行為，
    其構成要件方面必須先有重大犯罪所得財物或財產上利益存
    在，再對之為掩飾或隱匿之行為，始能構成，所謂掩飾或隱
    匿，係指為避免上開訴追、處罰而使其所得財物或利益之來
    源合法化，或改變該財物或利益之本質者而言（最高法院92
    年度台上字第3639號判決意旨參照）。是以，除利用不知情
    之合法管道（如金融機關）為之外，其他使所得財物或利益
    之來源合法化，或改變該財物或利益之本質，以避免追訴處
    罰之掩飾、藏匿犯特定重大犯罪所得財產或利益之行為均屬
    之。若非先有犯罪所得或利益，再加以掩飾或隱匿，而係取
    得犯罪所得或利益之犯罪手段，或未合法化犯罪所得或利益
    之來源，而能一目了然來源之不法性，即非洗錢防制法所規
    範之對象。本件係詐騙之人利用被告所提供之帳戶，將詐欺
    所得之款項直接匯入帳戶，其要求被害人將金錢匯入被告帳
    戶之行為，本為其實施詐欺行為之犯罪手段，並非取得財物
    後，另為掩飾、隱匿其詐欺所得之行為，亦非被告於該詐欺
    之行為人實施詐欺犯罪取得財物，後另由被告為之掩飾、隱
    匿行為。此自被害人接獲電話後，直接依指示將金錢匯入被
    告帳戶等情可得而知。且偵查機關得藉由被害人將款項匯入
    被告帳戶等情，知悉資金來源之不法性，並得以追查資金之
    流向，資金與當初犯罪行為之關連性並未被切斷，與「掩飾
    」、「隱匿」之性質亦有不符，核與洗錢防制法第2條規定
    之洗錢行為構成要件有間。是聲請簡易判決處刑意旨認被告
    涉犯洗錢防制法第9條第1項之幫助洗錢罪，尚有未洽，惟其
    基本事實同一，本院自得變更起訴法條。
四、原審對被告為有罪科刑之判決，固非無見。惟查(一)如附表二
    編號一、二之犯行，原審於判決時，未及一併審判，尚有未
    合。(二)按刑法之常業犯，係指以犯罪行為為生活之事業而言
    ，必反覆實施某種犯罪行為，以之所得供作生活之資。本件
    正犯並未能查獲，依卷內資料，只能證明有連續詐欺之行為
    ，並無證據足以證明詐欺者有多少人，各人背景如何，有無
    職業，收入如何，是否以之為生，僅能成立普通詐欺罪，原
    審認成立常業詐欺罪，亦有未合，而無可維持。公訴人上訴
    意旨，認被告應為詐欺集團之成員為共犯及原審量刑過輕，
    惟依卷內證據資料，僅能證明被告上開提供帳戶之幫助犯行
    為，且檢察官聲請簡易判決處刑書，也稱不能證明被告參與
    詐欺行為（見簡易判決裁判書證據並所犯法條欄三所記載）
    ，上訴又指被告共犯，相互矛盾。至原判決量刑並無明顯之
    失出或違反比例原則，此部分上訴理由雖不足採，但指摘就
    附表二編號一、二部分未予併案審理，尚非全無理由，且原
    判決既另有可議，自應由本院將之撤銷改判。爰審酌被告因
    貪圖小利，出售帳戶供他人詐騙財物，危害社會治安，且未
    賠償被害人損害，及犯後之態度等一切情狀，乃量處如主文
    第2項所示之刑，以示懲儆。
五、據上論斷，應依刑事訴訟法第369條第1項前段、第364條、
    第299條第1項前段、第300條，刑法第30條、第56條（行為
    時法）、第339條第1項，罰金罰鍰提高標準條例第1條前段
    ，判決如主文。
本案經檢察官沈世箴到庭執行職務。
中    華    民    國    95    年    8     月    1     日
                  臺灣高等法院刑事第十六庭
                              審判長法  官  葉騰瑞
                                    法  官  黃俊明
                                    法  官  趙功恆
以上正本證明與原本無異。
檢察官如不服本判決，應於收受送達後十日內向本院提出上訴書
狀，其未敘述上訴之理由者並得於提起上訴後十日內向本院補提
理由書（均須按他造當事人之人數附繕本）。
被告不得上訴。
                                    書記官  孫佩琳
中    華    民    國    95    年    8     月    1     日
附錄本案論罪科刑法條全文：
刑法第339條第1項
意圖為自己或第三人不法之所有，以詐術使人將本人或第三人之
物交付者，處五年以下有期徒刑、拘役或科或併科一千元以下罰
金。
附表一：
┌──┬───┬──────┬──────┬───────────┐
│編號│被害人│詐騙時間    │詐騙地點    │詐騙之方式及金額      │
├──┼───┼──────┼──────┼───────────┤
│一  │乙○○│93年3月10 日│台東市更生北│詐騙集團成員佯稱係金融│
│    │      │下午3時50分 │路34號台東卑│中心人員，於93年3月10 │
│    │      │許          │南郵局（下稱│日9時許，打電話告知許 │
│    │      │            │卑南郵局）  │麗雲，其金融卡遭盜刷，│
│    │      │            │            │需乙○○至郵局操作自動│
│    │      │            │            │櫃員機更改密碼，並留下│
│    │      │            │            │（02）00000000、（02）│
│    │      │            │            │00000000電話供聯繫之用│
│    │      │            │            │（上開電話之承租使用人│
│    │      │            │            │分別為張文振、黃銘瑞，│
│    │      │            │            │均另移轉管轄），乙○○│
│    │      │            │            │一時未察，遂前往卑南郵│
│    │      │            │            │局並依指示操作自動櫃員│
│    │      │            │            │機，而誤將其郵局帳戶內│
│    │      │            │            │之存款199,966元匯入陳 │
│    │      │            │            │開光之一德郵局帳戶內（│
│    │      │            │            │分2次匯，每次各99,983 │
│    │      │            │            │元）。                │
├──┼───┼──────┼──────┼───────────┤
│二  │丁○○│93年3月15日 │嘉義縣水上鄉│詐騙集團成員佯稱係彰化│
│    │      │下午3時38分 │中興路356號 │銀行北屯分行人員，於93│
│    │      │許          │嘉義水上郵局│年3月15日下午2時30分許│
│    │      │            │（下稱水上郵│，打電話告知丁○○，其│
│    │      │            │局）        │金融卡遭偽造，已經報警│
│    │      │            │            │處理，並留下「陳警員」│
│    │      │            │            │電話，丁○○遂去電「陳│
│    │      │            │            │警員」，對方要丁○○與│
│    │      │            │            │「李課長」聯繫，丁○○│
│    │      │            │            │未察覺有異，乃打電話給│
│    │      │            │            │「李課長」，經「李課長│
│    │      │            │            │」告知其新的密碼，游素│
│    │      │            │            │蓮隨即前往水上郵局，並│
│    │      │            │            │依「李課長」指示操作自│
│    │      │            │            │動櫃員機更改密碼，而誤│
│    │      │            │            │將其郵局帳戶內之存款  │
│    │      │            │            │89,998元匯入丙○○之一│
│    │      │            │            │德郵局帳戶內。        │
├──┼───┼──────┼──────┼───────────┤
│三  │壬○○│93年3月20日 │某不詳名稱之│詐騙集團成員佯稱係金融│
│    │      │下午5時24分 │金融機構    │局人員，於93年3月20日 │
│    │      │許          │            │下午5時許，打電話告知 │
│    │      │            │            │壬○○，其資料外洩，金│
│    │      │            │            │融卡恐遭冒用，需壬○○│
│    │      │            │            │持金融卡操作自動櫃員機│
│    │      │            │            │更改密碼，壬○○一時未│
│    │      │            │            │察，遂前往某不詳名稱之│
│    │      │            │            │金融機構並依指示操作自│
│    │      │            │            │動櫃員機，而誤將其金融│
│    │      │            │            │帳戶內之存款43,668元匯│
│    │      │            │            │入丙○○之台北國際銀行│
│    │      │            │            │帳戶內（分3次匯，第1、│
│    │      │            │            │2次各19,983元、第3次為│
│    │      │            │            │3,702元）。           │
├──┼───┼──────┼──────┼───────────┤
│四  │戊○○│93年3月20日 │第九信用合作│詐騙集團成員佯稱係玉山│
│    │      │下午5時42分 │社          │銀行人員，於93年3月20 │
│    │      │許          │            │日下午5時30分許，打電 │
│    │      │            │            │話告知戊○○，其銀行提│
│    │      │            │            │款卡遭偽造成偽卡，因盜│
│    │      │            │            │領存款不成被發現，已報│
│    │      │            │            │請台北市政府警察局士林│
│    │      │            │            │分局處理，並留下該警局│
│    │      │            │            │電話，戊○○乃去電查詢│
│    │      │            │            │，電話中自稱為警員之男│
│    │      │            │            │子要戊○○向金融局更改│
│    │      │            │            │金融卡條碼，戊○○一時│
│    │      │            │            │未察，又打電話給金融局│
│    │      │            │            │，對方表示需操作自動櫃│
│    │      │            │            │員機更改條碼，戊○○仍│
│    │      │            │            │未察覺有異，遂前往第九│
│    │      │            │            │信用合作社並依指示操作│
│    │      │            │            │自動櫃員機，而誤將其郵│
│    │      │            │            │局帳戶內存款77,115元及│
│    │      │            │            │台北國際銀行帳戶內之存│
│    │      │            │            │款4,081元匯入丙○○之 │
│    │      │            │            │台北國際銀行帳戶內。  │
├──┼───┼──────┼──────┼───────────┤
│五  │鄭帷文│93年3月30日 │高雄市鼓山區│詐騙集團成員佯稱係新竹│
│    │      │晚上9時42分 │鼓山二路166 │企銀（下稱北投分行人員│
│    │      │許          │之12號高雄鼓│），於93年3月30日晚上9│
│    │      │            │岩郵局（下稱│時15分許，打電話告知鄭│
│    │      │            │鼓岩郵局）  │帷文，在該銀行之自動櫃│
│    │      │            │            │員機發現1張鄭帷文遭偽 │
│    │      │            │            │造之金融卡，請鄭帷文向│
│    │      │            │            │台北市政府警察局北投分│
│    │      │            │            │局詢問，並留下該警局電│
│    │      │            │            │話，鄭帷文乃去電查詢，│
│    │      │            │            │對方要鄭帷文與金融局「│
│    │      │            │            │陳主任」聯繫，鄭帷文一│
│    │      │            │            │時未察，便打電話給「陳│
│    │      │            │            │主任」，「陳主任」表示│
│    │      │            │            │，需操作自動櫃員機更改│
│    │      │            │            │密碼，鄭帷文仍未察覺有│
│    │      │            │            │異，遂前往鼓岩郵局，並│
│    │      │            │            │依指示操作自動櫃員機，│
│    │      │            │            │而誤將其金融帳戶內存款│
│    │      │            │            │256,536元匯入丙○○之 │
│    │      │            │            │誠泰銀行帳戶內（分4次 │
│    │      │            │            │匯，第1、2次各99,983元│
│    │      │            │            │、第3次為28,283元、第4│
│    │      │            │            │次為28,287元）。      │
├──┼───┼──────┼──────┼───────────┤
│六  │辛○○│93年3月30日 │某不詳名稱之│詐騙集團成員佯稱係新竹│
│    │      │晚上10時15分│金融機構    │企銀人員，於93年3月30 │
│    │      │許          │            │日晚上10時許，打電話告│
│    │      │            │            │知辛○○，其提款卡遭偽│
│    │      │            │            │造，並留下電話供詢問，│
│    │      │            │            │辛○○乃去電查詢，對方│
│    │      │            │            │表示需操作自動櫃員機更│
│    │      │            │            │改密碼，辛○○仍未察覺│
│    │      │            │            │有異，隨前往某不詳名稱│
│    │      │            │            │之金融機構，並依指示操│
│    │      │            │            │作自動櫃員機，而誤將其│
│    │      │            │            │金融帳戶內存款99,983元│
│    │      │            │            │匯入丙○○之誠泰銀行帳│
│    │      │            │            │戶內。                │
├──┼───┼──────┼──────┼───────────┤
│七  │甲○○│93年3月31日 │高雄市前鎮區│詐騙集團成員佯稱係新竹│
│    │      │下午3時6分許│瑞北路高雄銀│企銀人員，於93年3月31 │
│    │      │            │行          │日下午2時50分許，打電 │
│    │      │            │            │話告知甲○○，其金融卡│
│    │      │            │            │遭盜刷，並要甲○○向財│
│    │      │            │            │政部「張主任」詢問，徐│
│    │      │            │            │鈴鈴乃去電查詢，對方表│
│    │      │            │            │示需操作自動櫃員機更改│
│    │      │            │            │密碼，甲○○仍未察覺有│
│    │      │            │            │異，遂前往高雄銀行，並│
│    │      │            │            │依指示操作自動櫃員機，│
│    │      │            │            │而誤將其帳戶內存款99,9│
│    │      │            │            │83元匯入丙○○之誠泰銀│
│    │      │            │            │行帳戶內，然甲○○隨即│
│    │      │            │            │發現有異，遂聯繫誠泰銀│
│    │      │            │            │行復興崗分行將上開款項│
│    │      │            │            │扣住，而未被轉出。    │
├──┼───┼──────┼──────┼───────────┤
│八  │己○○│93年4月14日 │台北縣五股鄉│詐騙集團成員於93年4月 │
│    │      │12時22分許  │五權一路9號 │14日11時30分許，打電話│
│    │      │            │台灣企銀    │告知己○○，其小孩遭挾│
│    │      │            │            │持，需匯款贖回，如不匯│
│    │      │            │            │款要剁掉小孩手指頭，致│
│    │      │            │            │己○○不疑有他，陷於錯│
│    │      │            │            │誤，隨即前往台灣企銀匯│
│    │      │            │            │款30,000元至丙○○之華│
│    │      │            │            │泰銀行帳戶內，並另分別│
│    │      │            │            │匯款99,900元元及90,000│
│    │      │            │            │元至黃淑芬（另聲請簡易│
│    │      │            │            │判決處刑）之華泰商業銀│
│    │      │            │            │行士林分行及遭詐騙集團│
│    │      │            │            │成員冒用陳娥櫻（另為不│
│    │      │            │            │起訴處分）名義所申設之│
│    │      │            │            │陽信商業銀行社子分行帳│
│    │      │            │            │戶內。                │
└──┴───┴──────┴──────┴───────────┘
附表二：
┌──┬───┬────┬────────────────────┐
│編號│被害人│詐騙時間│詐騙之方式及金額                        │
├──┼───┼────┼────────────────────┤
│一  │子○○│93年3月 │接到詐騙集團電話謊稱銀行帳戶有問題，羅淑│
│    │      │27日    │玲不疑有他而按指示前往提款機操作，子○○│
│    │      │        │先後由自己及丈夫陳清涼帳戶共轉出45萬8554│
│    │      │        │元，其中10萬元（含手續費17元）於93年3月2│
│    │      │        │9日由陳清涼之第一銀行學甲分行00000000000│
│    │      │        │號帳戶轉出9萬9983元至被告之誠泰銀行復興 │
│    │      │        │崗分行帳戶中。                          │
├──┼───┼────┼────────────────────┤
│二  │庚○○│93年4月 │詐騙集團成員在網路上諉稱要銷售網路遊戲「│
│    │      │27日    │天堂」之天幣，庚○○不疑有他而撥打電話聯│
│    │      │        │絡後，按指示操作提款機，分4次總共轉出5萬│
│    │      │        │7220元，其中2萬9883元轉帳至被告之中國國 │
│    │      │        │際商業銀行天母分行帳戶中。              │
├──┼───┼────┼────────────────────┤
│三  │戊○○│93年3月 │詐騙集團成員佯稱係玉山銀行人員，於93年3 │
│    │      │20日    │月20日17時30分許，打電話告知戊○○，其銀│
│    │      │        │行提款卡遭偽造成偽卡，因盜領存款不成被發│
│    │      │（本件與│現，已報請台北市政府警察局士林分局處理，│
│    │      │附表一編│並留下該警局電話，戊○○乃去電查詢，電話│
│    │      │號四之事│中自稱為警員之男子要戊○○向金融局更改金│
│    │      │實重覆）│融卡條碼，戊○○一時未察，又打電話給金融│
│    │      │        │局，對方表示需操作自動櫃員機更改條碼，游│
│    │      │        │淑玲仍未察覺有異，遂前往第九信用合作社並│
│    │      │        │依指示操作自動櫃員機，而誤將其郵局帳戶內│
│    │      │        │存款77,115元及台北國際銀行帳戶內之存款4,│
│    │      │        │081元匯入丙○○之台北國際銀行帳戶內。   │
├──┼───┼────┼────────────────────┤
│四  │癸○○│93年3月 │詐騙集團成員佯稱係新竹企銀（下稱北投分行│
│    │      │30日    │人員），於93年3月30日21時15分許，打電話 │
│    │      │（本件與│告知鄭帷文，在該銀行之自動櫃員機發現1張 │
│    │      │附表一編│鄭帷文遭偽造之金融卡，請鄭帷文向台北市政│
│    │      │號五之事│府警察局北投分局詢問，並留下該警局電話，│
│    │      │實重覆）│鄭帷文乃去電查詢，對方要鄭帷文與金融局「│
│    │      │        │陳主任」聯繫，鄭帷文一時未察，便打電話給│
│    │      │        │「陳主任」，「陳主任」表示，需操作自動櫃│
│    │      │        │員機更改密碼，鄭帷文仍未察覺有異，遂前往│
│    │      │        │鼓岩郵局，並依指示操作自動櫃員機，而誤將│
│    │      │        │其金融帳戶內存款256,536元匯入丙○○之誠 │
│    │      │        │泰銀行帳戶內（分4次匯，第1、2次各99, 983│
│    │      │        │元、第3次為28,283元、第4次為28,287元）。│
├──┼───┼────┼────────────────────┤
│五  │甲○○│93年3月 │詐騙集團成員佯稱係新竹企銀人員，於93年3 │
│    │      │31日    │月31日14時50分許，打電話告知甲○○，其金│
│    │      │（本件與│融卡遭盜刷，並要甲○○向財政部「張主任」│
│    │      │附表一編│詢問，甲○○乃去電查詢，對方表示需操作自│
│    │      │號七之事│動櫃員機更改密碼，甲○○仍未察覺有異，遂│
│    │      │實重覆）│前往高雄銀行，並依指示操作自動櫃員機，而│
│    │      │        │誤將其帳戶內存款99,983元匯入丙○○之誠泰│
│    │      │        │銀行帳戶內。                            │
└──┴───┴────┴────────────────────┘


司法院資訊處製作；財團法人民間司法改革基金會備份。
